# 一致行动协议中的小股东是否构成重大影响

提问人：lichen1102 时间：2017-06-15 11:29:51
陈老师好： 如果甲乙双方共同投资丙公司，甲公司占比50%，乙公司占比10%，其他多个投资方占比40%，甲乙双方签署一致行动协议，最终双方在董事会和股东会的表决，均应依据甲的意见采取一致行动。那么乙对丙公司是否构成重大影响？

回答人：chenyiwei
这种情况下，不论乙自身的意见如何，最终都要以主导方（甲方）的意见行事，也就是乙方是无法在被投资企业的董事会和股东会上发出自己独立的声音的，应认为乙方对被投资企业无重大影响。

提问人：lichen1102 时间：2017-06-16 15:35:12
谢谢陈老师，那如果一致行动协议仅对部分经董事会和股东会表决的事项进行了约束，也就是乙方仅在一致行动协议约束的事项与甲方意见保持一致，除了协议约定的重要事项外，乙方不需要和甲方保持一致，那么乙方对投资企业有重大影响吗？

回答人：chenyiwei
要看一致行动协议约束的具体范围。如果将被投资企业几乎所有的相关活动事项（财务与经营决策事项）均纳入了一致行动范围，则作为从属方无重大影响。